【裁判字號】    92,上易,987
【裁判日期】    920709
【裁判案由】    詐欺等
【裁判全文】
臺灣高等法院臺中分院刑事判決                    九十二年度上易字第九八七號
    上  訴  人
    即  被  告  乙○○
右上訴人因違反動產擔保交易法案件，不服臺灣台中地方法院九十一年度易字第三一
二五號中華民國九十二年四月十一日第一審判決（起訴案號：臺灣台中地方法院檢察
署九十一年度偵字第一九五五三、二一四三三號），提起上訴，本院判決如左：
      主  文
上訴駁回。
乙○○緩刑貳年。
      事實及理由
一、本案經本院審理結果，認第一審判決認事用法及量刑均無不當，應予維持，並引
    第一審判決書記載之事實、證據及理由。（如附件）
二、被告乙○○以：I伊於九十年間原任職於裝潢公司，失業後經濟頓失來源，致無
    法與丙○○共同繳納貸款，伊願積極與告訴人公司達成和解。II伊無不法意圖等
    語，提起上訴。惟查：(1)被告於九十年八月十七日，將其所有車牌號碼Ａ二－八
    一二七號自用小客車乙輛，以動產擔保設定抵押之方式，向告訴人遠東國際商業
    銀行股份有限公司貸款二十五萬元，約定貸款期間為四年，自九十年八月十七日
    起至九十四年八月十六日止，每月一期，每期繳付七千六百元，共分四十八期償
    還，抵押標的物停放處所為台中縣大甲鎮○○路二四六巷六十六之一號，於債務
    未全部清償前，不得任意將前開抵押車輛遷移、出賣、出質或為其他處分等。詎
    被告於取得前開貸款後，於九十年十月初某日，將前開抵押車輛遷移即借供其友
    人綽號「阿龍」之不詳姓名男子使用，並僅繳納一期，餘款拒不繳納，使遠東銀
    行及承繼債權人裕融企業股份有限公司催討無著及不明該車所在，致生損害於債
    權人裕融公司等情，已據被告自白在卷，並有告訴人提出之消費者貸款申請書、
    貨款暨動產抵押契約書、動產擔保交易（動產抵押）移轉契約書、動產擔保交易
    動產抵押設定債權人變更登記申請書影本各乙份附卷足憑。(2)至被告所指確有清
    償誠意一節，係屬被告犯罪後態度得為量刑之參考，於本案罪名之成立並無影響
    ，是本件被告上訴為無理由，應予駁回。復查被告前未曾受有期徒刑以上刑之宣
    告，有台灣台中地方法院檢察署刑案資料查註紀錄表附於偵查卷可稽，因一時失
    慮，致罹刑章，且犯後已與告訴人公司達成和解，告訴人具狀表示不願追究等情
    ，有和解書附卷可憑，經此教訓，當知所警惕，應無再犯之虞，本院認對被告所
    宣告之刑，以暫不執行為適當，爰併宣告緩刑二年。
三、被告經合法傳喚，無正當理由而不到庭，爰不待其陳述，逕行判決。
四、據上論斷，應依刑事訴訟法第三百七十三條、第三百六十八條、第三百七十一條
    ，刑法第七十四條第一款，判決如主文。
本案經檢察官甲○○到庭執行職務。
中      華      民      國      九十二   年       七      月     九     日
                                    臺灣高等法院臺中分院刑事第四庭
                                          審判長法  官  洪  耀  宗
                                                法  官  江  德  千
                                                法  官  劉  登  俊
右正本證明與原本無異。
不得上訴。
                                                書記官  鄧  智  惠
中      華      民      國      九十二   年       七      月     九     日
附件
台灣台中地方法院刑事判決                       九十一年度易字第三一二五號
    公  訴  人  台灣台中地方法院檢察署檢察官
    被      告  乙○○  男二十五歲( 民國○○○年○○月○日生)
                        住台中市○區○○街十六號
                        現居台中縣大甲鎮○○街一二二巷二號
                        身分證統一編號：Ｈ一二二三九一二六號
右列被告因詐欺等案件，經檢察官提起公訴（九十一年度偵字第一九五五三、二一四
三三號），本院判決如左：
    主    文
乙○○動產擔保交易之債務人，意圖不法之利益，將標的物遷移，致生損害於債權人
，處有期徒刑肆月，如易科罰金，以參佰元折算壹日。
    事    實
一、乙○○於民國（下同）九十年八月十七日，將其所有車牌號碼Ａ二－八一二七號
    自用小客車乙輛，以動產擔保設定抵押之方式，向遠東國際商業銀行股份有限公
    司（以下簡稱遠東銀行）貸款新台幣（下同）二十五萬元，為動產擔保交易之債
    務人，約定貸款期間為四年，自九十年八月十七日起至九十四年八月十六日止，
    每月一期，每期繳付七千六百元，共分四十八期償還，抵押標的物停放處所為台
    中縣大甲鎮○○路二四六巷六十六之一號，於債務未全部清償前，不得任意將前
    開抵押車輛遷移、出賣、出質或為其他處分等。詎乙○○於取得前開貸款後，竟
    意圖不法之利益，於九十年十月初某日，將前開抵押車輛遷移即借供其友人綽號
    「阿龍」之不詳姓名男子使用，並僅繳納一期，餘款拒不繳納，使遠東銀行及承
    繼債權人裕融企業股份有限公司（以下簡稱裕融公司）催討無著及不明該車所在
    ，致生損害於債權人裕融公司。
二、案經裕融公司訴請台灣台中地方法院檢察署檢察官偵查起訴。
    理    由
一、訊據被告乙○○對於前開事實坦承不諱，核與告訴人裕融公司之代理人吳愷蔚指
    訴之情節相符，並有告訴人提出之消費者貸款申請書、貨款暨動產抵押契約書、
    動產擔保交易（動產抵押）移轉契約書、動產擔保交易動產抵押設定債權人變更
    登記申請書影本各乙份附卷足憑。按被告為動產擔保交易之債務人，於取得貸款
    後，僅繳納一期，即將所抵押車輛遷移他處，並拒納餘款，使債權人催討無著及
    不明該車所在，顯見被告具有不法利益之意圖無疑。本件事證明確，被告犯行堪
    以認定。
二、核被告乙○○所為，係犯動產擔保交易法第三十八條之罪。公訴意旨認被告所為
    ，另犯有刑法第三百三十九條第一項之詐欺罪嫌，惟查被告向遠東銀行申請貸款
    二十五萬元，係提供其所購買車牌號碼Ａ二－八一二七號自小客車乙輛為設定抵
    押擔保及友人丙○○為連帶保證人，經遠東銀行審查後准予核貸，有消費者貸款
    申請書及貸款暨動產抵押契約書影本各乙份附卷可稽，並未見被告於申請貸款時
    有何施用詐術，而使遠東銀行陷於錯誤致准予核貸交付所貸款項之情事，尚難僅
    憑被告事後未繳納分期款，即遽予認定被告於申請貸款時有不法所有之意圖，因
    公訴人認此部分與前開論科部分有方法結果牽連之裁判上一罪關係，故不另為無
    罪之諭知。爰審酌被告尚未與告訴人達成和解，清償所積欠之款項，及其犯罪之
    動機、目的、手段、所生危害與犯罪後坦承犯行等一切情狀，量處如主文所示之
    刑，並諭知易科罰金之折算標準，以資懲儆。
三、據上論斷，應依刑事訴訟法第二百九十九條第一項前段、動產擔保交易法第三十
    八條、刑法第十一條前段、第四十一條第一項前段、罰金罰鍰提高標準條例第一
    條前段、第二條，判決如主文。
中      華      民      國      九十二    年      四      月     十一   日
                                        臺灣臺中地方法院刑事第三庭
                                                法  官  朱  光  國
右正本證明與原本無異。
如不服本判決，應於判決送達後十日內向本院提出上訴狀( 應附繕本 )，上訴於臺灣
高等法院臺中分院。
動產擔保交易法第三十八條
動產擔保交易之債務人，意圖不法之利益，將標的物遷移、出賣、出質、移轉、抵押
或為其他處分，致生損害於債權人者，處三年以下有期徒刑、拘役或科或併科六千元
以下之罰金。
                                                                        Ｂ


司法院資訊處製作；財團法人民間司法改革基金會備份。
